臺灣雲林地方法院民事裁定
111年度小上字第6號
上  訴  人  秦得倫  
被  上訴人  莊宏旭  
上列當事人間請求損害賠償事件，上訴人對於中華民國110年12
月20日本院斗六簡易庭110年度六小字第325號第一審判決提起上
訴，本院裁定如下：
    主  文
上訴駁回。
第二審訴訟費用新臺幣壹仟伍佰元由上訴人負擔。
    理  由
一、按對於小額程序之第一審裁判之上訴或抗告，非以其違背法
    令為理由，不得為之；上訴狀內應記載上訴理由，表明下列
    各款事項：㈠原判決所違背之法令及其具體內容；㈡依訴訟資
    料可認為原判決有違背法令之具體事實，民事訴訟法第436
    條之24第2項、第436條之25分別定有明文。又所謂判決有違
    背法令，乃指判決不適用法規或適用不當，亦為同法第468
    條所明定，此亦為小額事件之上訴程序所準用（民事訴訟法
    第436條之32第2項參照）。是當事人對於小額程序第一審判
    決提起上訴時，如以判決有不適用法規或適用不當為上訴理
    由時，其上訴狀或理由書應有具體之指摘，並揭示該法規之
    條項或內容，若係成文法以外之法則，應揭示該法則之旨趣
    ，倘為司法院解釋或最高法院之判例，則應揭示該判解之字
    號或其內容，如依民事訴訟法第469條所列第1款至第5款理
    由提起上訴時，其上訴狀或理由書應揭示合於該條款之事實
    ，上訴理由狀如未依此項方法表明者，即難認為已對原判決
    之違背法令有具體之揭示，其上訴自難認為合法，最高法院
    著有71年台上字第314號判決意旨可資參照。而依民事訴訟
    法第436條之32第2項規定，第469條第6款之判決不備理由或
    理由矛盾之當然違背法令於小額事件之上訴程序並不準用，
    是於小額事件中所謂違背法令，並不包含認定事實錯誤、取
    捨證據不當或就當事人提出之事實或證據疏於調查或漏未斟
    酌之判決不備理由情形。另上訴不合法者，第二審法院應以
    裁定駁回之，民事訴訟法第444條第1項前段定有明文，且於
    小額事件之上訴程序亦準用之，此參照民事訴訟法第436條
    之32第2項規定自明。
二、上訴意旨略以：原審判決係依據交通部公路總局嘉義區監理
    所民國109年9月7日嘉監鑑字第1090183283號函文而認定被
    上訴人並無肇事責任。惟上開函文提及：「該肇事路口設有
    行車管制號誌，本案涉及號誌問題，因被上訴人駕駛自用小
    客車究竟是黃燈末或紅燈通過停止線，不明？因此，本所車
    鑑會未便鑑定。」，基此，原審認定被上訴人無肇事責任並
    不合理，應就本件車禍當時之行車管制號誌顯示為何再次做
    判定，且上訴人因本件車禍受有嚴重傷害，卻仍要賠償被上
    訴人之車輛修復費用，實為不合理，爰依民事訴訟法第436
    條之24第2項規定提起上訴等語。並聲明：原判決廢棄。
三、經查，上訴人提起本件上訴，依其上訴意旨所示，係爭執原
    審對本件車禍肇事責任之認定，核其所述，僅屬對原審判決
    取捨證據、認定事實之職權指摘不當，上訴人並未表明原審
    判決有何違背法令之具體內容及事實，亦未具體指摘原判決
    有何不適用法規或適用不當之情形，復未指明所違背之客觀
    論理法則、經驗法則及證據法則、司法解釋，及合於民事訴
    訟法第469條所列各款之事實，且就整體訴訟資料亦無從認
    定原判決有何違背法令之具體事實，難認上訴人已於上訴狀
    內依法表明原判決如何具體違背法令，自不得謂已合法表明
    上訴理由。從而，本件上訴為不合法，應予駁回。
四、法院為訴訟費用之裁判時，應確定其費用額，此規定為小額
    事件之上訴程序所準用，民事訴訟法第436條之19第1項及第
    436條之32第1項分別定有明文；又訴訟費用，由敗訴之當事
    人負擔，亦為同法第78條所明定。本件第二審訴訟費用額確
    定為新臺幣1,500元，應由敗訴之上訴人負擔，爰裁定如主
    文第2項所示。
五、據上論結，本件上訴為不合法，依民事訴訟法第436條之32
    第1項、第2項、第444條第1項前段、第95條、第78條、第43
    6條之19第1項，裁定如主文。
中　　華　　民　　國　　111 　年　　2 　　月　　21　　日
              民事第一庭  審判長法  官  曾鴻文
　　　　　　　　　
                                法  官  蔣得忠
　　　　　　　　　　　　　　　　
                                法  官  廖國勝 
以上正本係照原本作成。
本裁定不得抗告。
中　　華　　民　　國　　111 　年　　2 　　月　　21　　日
                                書記官  林曉佩